# 同一控制下的企业合并入账价值

提问人：ОoSunny シシ 时间：2023-07-02 19:17:
请教陈老师， 2023 年 3 月 31 日，母公司A与子公司B签订无偿划拔的文件，将B公司的子公司C公司和D公司（均为100%控股）无偿划拨给母公司A，C和D公司分别有两家子公司（即原A公司的孙公司），A公司单体在进行账务处理时，是以C公司和D公司单体的账面净资产做为入账价值，还是以C公司和D公司的合并净资产做为入账价值。（账面净资产与最终控制方合并财务报表中的账面价值的份额一致）

回答人：chenyiwei
“母公司A与子公司B签订无偿划拔的文件，将B公司的子公司C公司和D公司（均为100%控股）无偿划拨给母公司A”，对A而言，这并不是与企业合并，因为C、D本来就在A的控制下，只不过从间接控制变为直接控制。A的合并报表范围并未因此发生变化。
A对C、D长投的入账价值一般理解为B公司个别报表中对C、D的长期股权投资账面价值，同时对应冲销对B的长投成本。即会计处理为：
借：长期股权投资——C、D，贷：长期股权投资——B。